【裁判字號】    98,訴,477
【裁判日期】    980415
【裁判案由】    毒品危害防制條例
【裁判全文】
臺灣臺北地方法院刑事判決               98年度訴字第477號
公  訴  人  臺灣臺中地方法院檢察署檢察官
被      告  甲○○
                      號
                    （另案於臺灣臺北監獄執行中）
上列被告因毒品危害防制條例案件，經檢察官提起公訴（98年度
偵字第2450號），經臺灣臺中地方法院以98年訴字第654 號裁定
移轉管轄，並經臺灣桃園地方法院檢察署檢察官移送併辦（98年
度偵字第3551號），因被告於準備程序中就被訴事實為有罪之陳
述，經本院合議庭裁定由受命法官獨任進行簡式審判程序審理，
本院判決如下：
    主  文
甲○○轉讓第一級毒品，處有期徒刑壹年貳月，減為有期徒刑柒
月。扣案第一級毒品海洛因貳包（淨重：零點肆貳公克）沒收銷
燬之。
    事  實
一、甲○○基於轉讓第一級毒品之故意，於民國95年10月26日上
    午某時，在臺北市○○路186 號「慶泰飯店」之房間內，將
    第二級毒品海洛英2 小包（淨重：0.4 公克）無償與郭禺廷
    。嗣於95年10月26日下午4 時許，郭禺廷幫忙張耀強之女友
    即綽號「小琪」之徐挹芬搬家，途經臺北縣林口交流道時，
    為彰化縣警察局警員攔檢查獲，當場自張耀強（所涉販賣第
    一級毒品之犯行，已經臺灣高等法院臺中分院97年度上訴字
    第2372號判決無罪確定）張耀強之身上取出海洛因7 包、甲
    基安非他命3 包、夾鏈袋1 包及手機門號，自郭禺廷身上取
    出前揭海洛因2 包等物，始循線查悉上情。
二、案經臺北市政府警察局萬華分局報告臺灣臺北地方法院檢察
    署檢察官偵查起訴。
    理  由
一、程序事項：
    本件被告甲○○對於檢察官起訴書證據清單所提人證、物證
    之證據能力均不加以爭執，僅就其證明力有所爭執，而本院
    審核該等證據資料作成之情況，亦無不具證據能力之情形，
    則該等證據資料自有證據能力，合先敘明。
二、認定犯罪事實之證據與理由：
    上揭事實，業據被告甲○○於偵訊、臺灣高等法院臺中分院
    97年度上訴字第2372號案件審理及本院審理時均坦承不諱，
    核與證人即與被告、郭禺廷一同為警查獲之張耀強於偵訊時
    供稱：「被抓的前一天我們到臺北市○○路的賓館，現場有
    我、甲○○... 我們六人在賓館吸食毒品，毒品是甲○○提
    供的，針筒是郭禺廷提供的」等語（96年度偵字第20667 號
    偵卷第6 頁），證人郭禺廷於偵訊時供稱：「甲○○直接將
    海洛因放在針筒內給我，因為當時他量有很多，應該是請我
    們」等語（臺灣臺中地方法院檢察署97年度偵字第27978 號
    偵卷第24頁），亦均大致相符；而公訴人起訴張耀強販賣扣
    案海洛因2 包與郭禺廷等情，已經臺灣高等法院臺中分院97
    年度上訴字第2372號判決張耀強無罪確定等情，此有該刑事
    卷宗在卷可證；又郭禺廷為警查獲後所採集之尿液，經送驗
    結果，確曾嗎啡陽性之反應，亦有詮昕科技股份有限公司於
    95年11月8 日出具之濫用藥物尿液檢驗報告在卷可證（警卷
    第55頁）；另員警自郭禺廷身上所扣得知疑似毒品2 包（淨
    重：0.42公克），經送法務部調查局鑑驗結果，確定含有第
    一級毒品海洛因成分，亦有該局於95年12月6 日出具之鑑定
    書在卷可佐（臺灣臺中地方法院97年度訴字第1241號卷第22
    頁）。綜此，由前述證人之證稱、相關書證及扣案證物等補
    強證據，足證被告之自白核與事實相符。是本件事證明確，
    被告犯行堪以認定，應予依法論科。
三、論罪科刑：
    核被告所為，係違反毒品危害防制條例第8 條第1 項之轉讓
    第一級毒品罪。被告因轉讓而持有第一級毒品之行為，為轉
    讓之不罰前行為，不另論罪。檢察官移送併辦之犯罪事實，
    與本案起訴犯罪事實為同一案件，本屬本案審理範圍，附此
    說明。爰審酌：(一)智識程度：被告係國小畢業之學歷；(二)素
    行：被告雖未有構成累犯之前科犯行，但目前已有多起遭判
    刑確定而入監服刑之案件，顯見素行不佳；(三)犯罪動機與目
    的：被告本身已有施用毒品之慣行，明知毒品煙癮危害之烈
    因自身所購毒品數量較多，即轉讓與朋友施用；(四)犯罪手段
    及所生危害：被告轉讓毒品數量非鉅；(五)犯後態度：被告於
    警詢、偵訊及本院審理時均能坦承犯行，尚稱有悔意等一切
    情狀，量處如主文所示之刑，以示懲儆。又被告行為時係在
    96年4 月24日以前，且其本案宣告刑為有期徒刑1 年6 月以
    下，爰依中華民國96年罪犯減刑條例第2 條第1 項第3 款、
    第3 條、第7 條之規定，減其宣告刑二分之一。扣案第一級
    毒品海洛因2 包（淨重：0.42公克），係被告所有轉讓與郭
    禺廷之物，業據被告供承在卷，不論屬於被告與否，均應依
    毒品危害防制條例第19條第1 項規定宣告沒收。
據上論斷，應依刑事訴訟法第273 條之1 第1 項、第299 條第1
項前段、毒品危害防制條例第8 條第1 項、第19條第1 項，刑法
第11條，中華民國96年罪犯減刑條例第2 條第1 項第3 款、第3
條、第7 條，判決如主文。
本案經檢察官黃兆揚到庭執行職務。
中    華    民    國    98    年    4     月    15    日
                  刑事第六庭    法  官  林孟皇
本正本證明與原本無異。
如不服本判決應於收受送達後10日內向本院提出上訴書狀，並應
敘述具體理由；其未敘述上訴理由者，應於上訴期間屆滿後20日
內向本院補提理由書（均須按他造當事人之人數附繕）「切勿逕
送上級法院」。
                                書記官  楊雅鈞
中    華    民    國    98    年    4     月    15    日
附錄本案論罪科刑條文全文：
毒品危害防制條例第8條
轉讓第一級毒品者，處1年以上7年以下有期徒刑，得併科新臺幣
1百萬元以下罰金。
轉讓第二級毒品者，處6月以上5年以下有期徒刑，得併科新臺幣
70萬元以下罰金。
轉讓第三級毒品者，處3年以下有期徒刑，得併科新臺幣30萬元
以下罰金。
轉讓第四級毒品者，處1年以下有期徒刑，得併科新臺幣10萬元
以下罰金。
前四項之未遂犯罰之。
轉讓毒品達一定數量者，加重其刑至二分之一，其標準由行政院
定之。


司法院資訊處製作；財團法人民間司法改革基金會備份。
